# 关于政府补助净额收益确认与成本费用跨期问题

提问人：wangjunru1992 时间：2021-09-17 08:05:04
求教陈版主@chenyiwei
假设我公司 18 年收到一笔 100 万的运营补贴，在 19 年达到验收标准，那 18 年为补助项目发生的成本费用是不是只有在 19 年满足验收条款的时候才能进行抵减对应的费用呢？直接抵减当期的成本费用还是以前年度损益呢？

回答人：chenyiwei
1 、取决于在 2018 年末，能否对该项目最终通过政府验收有足够的把握。如果是，则虽然 2018 年内尚未验收，但鉴于作为补偿对象的支出已发生且计入损益，故可以在 2018 年度内即把对应的政府补助从递延收益冲减该项成本费用项目；反之则要到 2019 年内通过验收后才能冲减 2019 年度的同一项成本费用项目（可能会冲减为负数）。
2 、如果是在 2019 年内通过验收后才冲减的，则应冲减 2019 年度的同一项成本费用项目，不能调整以前年度损益。